臺灣高雄地方法院刑事判決　　　　　　　　　　　　九十二年度訴字第二三五九號
　　公　訴　人　臺灣高雄地方法院檢察署檢察官
　　被　　　告　甲○○
右列被告因毒品危害防制條例案件，經檢察官提起公訴（九十二年度毒偵字第五三○
八號）及移
行中，就被訴事實為有罪之陳述，經本院告知簡式審判程序意旨，並聽取公訴人及被
告之意見後，本院合議庭裁定由受命法官獨任進行簡式審判程序審理，判決如左：
    主  文
甲○○連續施用第一級毒品，累犯，處有期徒刑玖月，第一級毒品海洛因貳包（合計
淨重零點伍玖公克）、殘留第一級毒品海洛因之針筒拾支、夾鏈袋只、塑膠鏟子壹
支均沒收銷燬之，美娜水壹瓶沒收；又連續施用第二級毒品，累犯，處有期徒刑肆月
；應執行有期徒刑壹年，第一級毒品海洛因貳包（合計淨重零點伍玖公克）、殘留第
一級毒品海洛因之針筒拾支、夾鏈袋只、塑膠鏟子壹均沒收銷燬之，美娜水壹瓶沒
收。
    事  實
一、甲○○曾於民國八十九年間因侵占案件經本院判處有期徒刑六月確定，並於九十
    年七月十七日執行完畢，前於八十八年間因施用毒品案件，經本院於八十八年五
    月二十日以八十八年毒聲字第三六七一號裁定送勒戒處所觀察、勒戒後，認有繼
    續施用毒品之傾向，由本院於八十八年十一月二日以八十八年毒聲字第八一六九
    號裁定令入戒治所施以強制戒治，戒治期滿，經臺灣高雄地方法院檢察署檢察官
    於九十年三月二日以九十年度戒毒偵字第二四二號為不起訴處分確定（一犯）；
    復於九十一年十一月間，又因施用第一、二級毒品案件，經本院於九十一年十一
    月六日以九十一年毒聲字第七二四九號裁定令入戒治所施以強制戒治一年，檢察
    官並就當次犯行提起公訴，並經本院於九十一年十二月五日以九十一年訴字第三
    四三九號刑事判決就其所犯施用第一、二級毒品犯行，分別判處有期徒刑一年及
    六月並定應執行刑一年四月，經臺灣高等法院高雄分院駁回上訴而確定（二犯）
    。詎其於二犯施用毒品犯行經前揭判決科處徒刑確定後，猶仍不知戒絕毒品，明
    知海洛因及安非他命業經公告列為毒品危害防制條例第二條第二項第一款、第二
    款所定之第一級及第二級毒品，均不得非法持有、施用，竟又分別基於施用第一
    級毒品海洛因及第二級毒品安非他命之概括犯意，自九十二年七月二十二日起至
    九十二年十二月九日止，連續在高雄縣鳳山市○○○街八十三號住處等地，以注
    射針筒將海洛因注射入體內之方式，施用第一級毒品海洛因多次，第二級毒品安
    非他命則置放於玻璃吸食器內，下用火燒烤加熱後再吸食其霧化氣體方式，施用
    第二級毒品安非他命多次。嗣於九十二年七月二十二日至臺灣高雄地方法院檢察
    署接受定期採尿時查獲；再於九十二年十二月十一日凌晨零時三十分許，在高雄
    縣鳳山市○○街九十五之一號旁為警查獲，並扣得第一級毒品海洛因二包（驗後
    合計淨重○‧五九公克）、殘留第一級毒品海洛因之針筒十支、夾鏈袋三只、塑
    膠鏟子一支及美娜水一瓶。
二、案經高雄縣政府警察局仁武分局移送臺灣高雄地方法院檢察署檢察官偵查起訴及
    移送併案審理。
    理  由
一、本件被告甲○○所犯係死刑、無期徒刑、最輕本刑為三年以上有期徒刑以外之罪
    ，其於準備程序中就被訴事實為有罪之陳述，經法官告知簡式審判程序之旨，並
    聽取公訴人、被告之意見後，本院合議庭認為適宜由受命法官獨任進行簡式審判
    程序，裁定由受命法官獨任進行簡式審判程序，合先敘明。
二、右揭犯罪事實，業據被告甲○○於警詢、檢察官偵訊及本院審理時坦承不諱，被
    告於九十二年七月二十二日、九十二年十二月十一日所採取之尿液，經送檢驗結
    果，均呈安非他命及嗎啡陽性反應，分別有台灣檢驗科技股份有限公司九十二年
    七月二十五日編號ＫＺ000000000000號濫用藥物尿液檢驗報告、高
    雄縣政府衛生局九十二年十二月二十四日九二煙檢字第二二一二號煙毒尿液檢驗
    成績書各一紙在卷可稽，又前開扣案之疑似一級毒品海洛因粉未之海洛因二包，
    經送請法務部調查局鑑定結果，均含有第一級毒品海洛因成分（合計淨重○‧五
    九公克），有法務部調查局九十二年十二月二十四日調科壹字第二二○○一六四
    六七號鑑定通知書附卷可按，另扣案之疑似殘留第一級毒品海洛因之針筒十支、
    夾鏈袋三只及塑膠鏟子一支，經送請高雄醫學大學附設中和紀念醫院檢驗結果，
    針筒十支、夾鏈袋三只、塑膠鏟子一支均殘留第一級毒品海洛因等情，有該院九
    十三年一月二十日編號九三○一─一四七號、九三○一─一四八號、九三○一─
    一四九號檢驗報告各一份附卷可稽，此外，復有前開第一級毒品海洛因二包（驗
    後合計淨重○‧五九公克）、殘留第一級毒品海洛因之針筒十支、夾鏈袋三只、
    塑膠鏟子一支及美娜水一瓶扣案可資佐證，被告上開自白與事實相符，自可採為
    認定事實之依據，被告施用第一、二級毒品犯行，洵堪認定。再查，被告前於八
    十八年間因施用毒品案件，經本院於八十八年五月二十日以八十八年毒聲字第三
    六七一號裁定送勒戒處所觀察、勒戒後，認有繼續施用毒品之傾向，由本院於八
    十八年十一月二日以八十八年毒聲字第八一六九號裁定令入戒治所施以強制戒治
    ，戒治期滿，經檢察官於九十年三月二日以九十年度戒毒偵字第二四二號為不起
    訴處分確定（一犯），復於九十一年十一月間，又因施用第一、二級毒品案件，
    經本院於九十一年十一月六日以九十一年毒聲字第七二四九號裁定令入戒治所施
    以強制戒治一年，檢察官並就當次犯行提起公訴，並經本院於九十一年十二月五
    日以九十一年訴字第三四三九號刑事判決就其所犯施用第一、二級毒品犯行，分
    別判處有期徒刑一年及六月並定應執行刑一年四月，經臺灣高等法院高雄分院駁
    回上訴而確定（二犯）等事實，有該不起訴處分書及本院被告院內索引卡紀錄表
    、臺灣高等法院被告全國前案紀錄表、臺灣高雄地方法院檢察署刑案資料查註紀
    錄表各一份在卷可稽，被告於觀察勒戒後，認有繼續施用傾向，經裁定送戒治處
    所施以強制戒治期滿後，經檢察官為不起訴處分後，五年內三犯本件施用第一、
    二級毒品犯行，事證明確，應依法予以論罪科刑。
三、查海洛因、安非他命分別係毒品危害防制條例第二條第二項第一款、第二款所稱
    之第一、二級毒品，均不得持有、施用。次按犯毒品危害防制條例第十條施用第
    一、二級毒品罪者，依同條例第二十條第一項、第二項後段、第二十三條第一項
    、第二項前段規定，檢察官應先將被告送勒戒處所觀察、勒戒，經觀察、勒戒後
    ，認有繼續施用毒品傾向者，應由檢察官聲請法院裁定令入戒治處所施以強制戒
    治，強制戒治期滿或交付保護管束期滿，始得由檢察官為不起訴處分。而依上開
    規定為不起訴處分後，五年內再犯同條例第十條施用第一、二級毒品罪者，應依
    通常刑事訴訟程序追訴處罰，此觀同條例第二十三條第二項規定自明。本件被告
    前既已因施用毒品案件，經本院送勒戒處所觀察、勒戒後，認有繼續施用毒品傾
    向，再裁定施以強制戒治，於強制戒治期滿後，經檢察官不起訴處分確定在案，
    其於不起訴處分確定後五年內三犯本件施用第一、二級毒品犯行，依法即應予以
    論罪科刑，故核其所為，係犯毒品危害防制條例第十條第一項施用第一級毒品罪
    及同條第二項施用第二級毒品罪。又被告各別先後多次施用第一級毒品海洛因、
    第二級毒品安非他命之行為，均時間緊接，且反覆為之，所犯又各係同一罪名之
    罪，顯均係基於概括犯意為之，均應依連續犯規定論以一罪，並均加重其刑。至
    被告多次持有第一級、第二級毒品犯行，亦係各基於概括之犯意反覆為之，本亦
    均應以連續持有論，惟其持有後進而施用，其持有之低度行為均應被施用之高度
    行為所吸收，故均不另論其持有毒品罪。公訴人移送併案審理部分（九十二年度
    毒偵字第七二一九號）雖未經起訴，惟與已起訴部分，有連續犯之裁判上一罪關
    係，為起訴效力所及，既經查明，本院自得一併審究。再者被告所犯施用第一級
    毒品及施用第二級毒品罪二罪之間，犯意各別，行為互殊，應予分論併罰。末查
    ，被告曾於八十九年間因侵占案件經本院判處有期徒刑六月確定，並於九十年七
    月十七日執行完畢之事實，有臺灣高等法院被告全國前案紀錄表及臺灣高雄地方
    法院檢察署刑案資料查註紀錄表各一份在卷可稽，其於五年以內再犯本件有期徒
    刑以上之罪，為累犯，應依刑法第四十七條規定各遞加重其刑。審酌被告有上開
    侵占前科，已如前述，素行不佳，其於毒品危害防制條例施行後復因施用毒品，
    經勒戒、觀察及強制戒治，由檢察官為不起訴處分確定後，仍未戒絕毒品，再犯
    相同之罪，顯見其戒毒悔改之意，有再入監矯治必要，並念其施用毒品乃自戕一
    己之身體健康，尚未害及他人，且其犯後已坦承犯行，態度良好等一切情狀，量
    處如主文所示之刑，並定其應執行之刑。扣案之海洛因二包（驗後淨重合計○‧
    五九公克）係毒品危害防制條例第二條第二項第一款所規定之第一級毒品，殘留
    第一級毒品海洛因之針筒十支、夾鏈袋三只及塑膠鏟子一支，其上殘留之海洛因
    均已無法分析剝離，均應視同毒品，併依毒品危害防制條例第十八條第一項前段
    規定宣告沒收銷燬之，另扣案之美娜水一瓶，為被告所有供其犯施用第一級毒品
    罪所用之物，應依刑法第三十八條第一項第二款宣告沒收。至鑑驗耗用之毒品，
    既已滅失，即無庸再為沒收諭知。
據上論斷，應依刑事訴訟法第二百七十三條之一第一項、第二百九十九條第一項前段
，毒品危害防制條例第十條第一項、第二項、第二十三條第二項、第十八條第一項前
段，刑法第十一條、第五十六條、第四十七條、第五十一條第五款、第三十八條第一
項第二款，判決如主文。
本案經檢察官乙○○到庭執行職務。
中      華      民      國      九十三      年      一    月    二十    日
                                  臺灣高雄地方法院刑事庭
                                      法  官    涂裕洪
右正本證明與原本無異。
如不服本判決，應於判決送達後十日內，向本院提出上訴狀。
                                      書記官    賴佳慧
中    華    民    國      九十三     年      一     月      二十九      日
附錄本判決論罪法條：
毒品危害防制條例第十條第一項、第二項：
  施用第一級毒品者，處六月以上五年以下有期徒刑。
  施用第二級毒品者，處三年以下有期徒刑。
